臺灣臺北地方法院刑事判決　　　　　95年度簡上字第65號
上　訴　人　臺灣臺北地方法院檢察署檢察官
被　　　告　甲○○
選任辯護人　姜明遠律師
上列上訴人因被告違反毒品危害防制條例案件，不服本院中華民
國95年2月15日94年度簡字第1825號第一審簡易判決（聲請簡易
判決處刑案號：臺灣臺北地方法院檢察署94年度偵字第6294號）
，提起上訴及移送併辦（95年度偵字第3063號），本院管轄第二
審之合議庭自為第一審判決如下︰
    主  文
原判決撤銷。
甲○○連續持有第二級毒品，處有期徒刑伍月，如易科罰金，以
參佰元折算壹日。扣案第二級毒品ＭＤＭＡ柒拾玖顆（各為驗餘
淨重伍點陸壹公克、貳拾壹點柒公克）均沒收銷燬。
    事  實
一、甲○○明知MDMA係毒品危害防制條例之第二級毒品，非經許
　　可不得持有，竟基於概括犯意，先於民國94年4月11日凌晨5
　  時許，在桃園縣桃桃園市某不知名舞廳內，向不詳姓名之成
    年男子購得第二級毒品MDMA藥錠19顆，嗣於同日上午8時30
　　分許，為警在臺北市中山區○○○路○段89前高架橋下停車
　  場查獲，並扣得第二級毒品MDMA藥錠19顆（驗餘淨重5.61公
    克），其於該案經交保後，復基於前揭概括犯意，於同年10
    月14日中午12時許，在臺北市中山區圓山捷運站前，以新臺
    幣1萬2000元之代價，向不詳姓名綽號「阿宏」成年男子購
　　得第二級毒品MDMA藥錠60顆，嗣於94年10月15日凌晨2時許
　  ，甲○○駕駛車牌號碼R9-3630號自小客車，行經國道一號
    公路北向9.4公里處為警攔檢查獲，並扣得上開第二級毒品M
　　DMA60顆（驗餘淨重21.7公克） 。
二、案經臺北市政府警察局中山分局報請臺灣臺北地方法院檢察
    署檢察官聲請簡易判決處刑及國道公路警察局第一警察隊報
    請臺灣臺北地方法院檢察署檢察官移送併案審理。
    理  由
一、右揭事實，業據被告甲○○於本院審理中坦承不諱，並有二
    次扣案之第二級毒品ＭＤＭＡ共79顆在卷可證，該二次扣案
    之毒品經送鑑定結果，均含ＭＤＭＡ成份，此有台北市政府
    警察局95年1月4日出具之北市鑑毒字第760號鑑驗通知書、
    台灣尖端先進生技醫藥股份有限公司94年11月18日出具之濫
    用藥物檢驗報告在卷可稽，其第一次扣得之第二級毒品ＭＤ
    ＭＡ驗餘淨重為5.61公克，有上開鑑驗通知書在卷可憑，第
    二次扣得之第二級毒品ＭＤＭＡ經本院當庭勘驗驗餘淨重為
    21.7公克，有審判筆錄在卷可憑，則其所持有之第二級毒品
    ＭＤＭＡ已逾10公克，再查，被告未施用第二級毒品ＭＤＭ
    Ａ之事實，亦有台灣尖端先進生技醫藥股份有限公司94 年4
    月15日、10月21日出具之濫用藥物檢驗報告在卷足憑，被告
    自白核與事實相符，應堪採信，本件事證已臻明確，被告連
    續持有第二級毒品ＭＤＭＡ之犯行洵堪認定。
二、核被告所為，係犯毒品危害防制條例第11條第2項之持有第
    二級毒品罪。其先後多次犯行，時間緊接，罪名與構成要件
    相同，顯係基於概括犯意而為，應依連續犯規定論以一罪，
    並加重其刑。又被告為警第一次查獲持有上開ＭＤＭＡ之淨
    重為5.61公克，為警第二次查獲持有上開ＭＤＭＡ之淨重為
    21.7公克，已達行政院於93年1月7日院台法字第093008055
    1號令所公佈之「轉讓持有毒品加重其刑之數量標準」第2條
    第1項第1款所訂「第二級毒品：淨重10公克以上」之一定數
    量，應依毒品危害防制條例第11條第4項規定加重其刑，並
    遞加重之。
三、本院原審以被告持有第一級毒品之事證明確，據以論科，認
    事用法固非無見。惟查，被告有如前所述連續犯之裁判上一
    罪情形，原審於判決時未及審酌，僅就檢察官聲請部分逕以
    簡易判決處刑，稍有未洽。上訴意旨以原審對於未及審酌部
    分，請求撤銷原判決，為有理由，應由本院撤銷改判，並參
    酌刑事訴訟法第452條規定之意旨，改適用通常程序審判，
    自為第一審之判決。爰審酌被告犯罪動機、目的、手段、所
    生之危害、其現仍係學生身分及犯後坦承其係連續持有第二
    級毒品ＭＤＭＡ犯行之態度等一切情狀，判處如主文所示之
    刑，以示懲儆。
四、第一次查獲扣案之第二級毒品ＭＤＭＡ19顆（驗餘淨重5.61
    公克）及第二次查獲扣案之第二級毒品ＭＤＭＡ60顆（驗餘
    淨重21.7公克），爰依毒品危害防制條例第18 條第1項前段
    規定沒收銷燬之。
據上論斷，應依刑事訴訟法第455條之1第3項、第369條第1項前
段、第364條、第452條、第299條第1項前段，毒品危害防制條例
第11條第2項、第4項、第18條第1項前段，刑法第11條、第56條
、第41條第1項前段、罰金罰鍰提高標準條例第2條，判決如主文
。
本案經檢察官乙○○到庭執行職務
中　　華　　民　　國　　94　　年　　6 　　月　　30　　日
　　　　　刑事第二庭    審判長法　官　吳孟良
                              法  官  蘇嘉豐
                              法  官  沈君玲
以上正本證明與原本無異。
如不服本判決，應於送達後10日內，向本院提出上訴狀。
　　　　　　　　　　　　　　　書記官　袁以明
中　　華　　民　　國　　95　　年　　6 　　月　　30　　日
附錄本案論罪科刑法條全文
毒品危害防制條例第11條
持有第一級毒品者，處 3 年以下有期徒刑、拘役或新臺幣 5 萬
元以下罰金。
持有第二級毒品者，處 2 年以下有期徒刑、拘役或新臺幣 3 萬
元以下罰金。
持有專供製造或施用第一、二級毒品之器具者，處 1 年以下有期
徒刑、拘役或新臺幣 1 萬元以下罰金。
持有毒品達一定數量者，加重其刑至二分之一，其標準由行政院
定之。
